【裁判字號】    98,簡,199
【裁判日期】    981016
【裁判案由】    偽造文書
【裁判全文】
臺灣桃園地方法院刑事判決               98年度簡字第199號
公  訴  人  臺灣桃園地方法院檢察署檢察官
被      告  乙○○
上列被告因偽造文書等案件，經檢察官偵查起訴（97年度偵字第
18102 、19244 號），嗣被告於本院準備程序中自白犯罪，本院
合議庭認為宜以簡易判決處刑，裁定適用簡易程序，逕以簡易判
決處刑如下：
    主  文
乙○○共同行使偽造私文書，足以生損害於他人，處有期徒刑貳
月，如易科罰金，以新臺幣壹仟元折算壹日，減為有期徒刑壹月
，如易科罰金，以新臺幣壹仟元折算壹日，如附表所示偽造之簽
名、印文均沒收之。
    事  實
一、乙○○為輕度智能障礙人士，為辯識違法能力顯著減低之人
    ，仍明知其不認識甲○○，亦未受甲○○委託代辦行動電話
    門號事務，仍與某不詳姓名年籍之成年人共同基於偽造私文
    書之犯意聯絡，由該人交付甲○○之中華民國身分證及全民
    健康保險卡各1 張（前開證件乃甲○○於民國95年4 月7 日
    在臺北縣板橋市○○○路193 巷內，因皮包遭竊，內有身分
    證及健保卡併同被竊），令乙○○於96年1 月6 日，先持甲
    ○○上開證件前往桃園縣中壢市○○路遠傳電信股份有限公
    司（下稱遠傳公司）、和信電訊股份有限公司（下稱和信公
    司）特約服務中心，接續以甲○○代理人名義，於附表編號
    1 至3 所示文件上偽造『甲○○』名義之簽名，並將上開文
    件交與特約服務中心人員作為申請遠傳公司行動電話門號
    0000000000號、和信公司行動電話門號0000000000號之用而
    行使之。再於同日前往桃園縣中壢市○○路○ 段294 號遠傳
    公司內壢站前特約服務中心，同以甲○○代理人名義，申請
    行動電話門號0000000000號，並持偽刻之『甲○○』名義印
    章1 枚（該印章為與乙○○有犯意聯絡之不詳姓名年籍人士
    ，事先委由不知情之不詳姓名年籍刻印店人員所製作），於
    附表編號4 、5 所示文件上偽造『甲○○』名義之簽名及印
    文，並將上開文件交與特約服務中心人員作為申請前揭門號
    之用而行使之。俟待取得上揭門號卡後，乙○○即交付該姓
    名年籍不詳之人，而足以生損害於遠傳、和信公司及甲○○
    本人。
二、案經桃園縣政府警察局中壢分局報告臺灣桃園地方法院檢察
    署檢察官偵查起訴。
    理  由
一、上開犯罪事實，業據被告乙○○於本院準備程序中坦承不諱
    ，復經被害人甲○○於警詢及偵查中證述綦詳，又有證人即
    和信公司大同特約服務中心負責人羅文露、和信公司大同特
    約服務中心工作人員簡正芬於偵查中之證述在卷可稽，另有
    扣案之行動電話門號0000000000號遠傳易付卡客戶資料卡及
    行動電話門號申請代辦授權書、行動電話門號0000000000號
    遠傳網際網路行動電話服務啟用申請書、遠傳第三代行動電
    話服務契約、行動電話門號申請代辦授權書、行動電話門號
    0000000000號和信輕鬆打客戶資料卡、行動電話門號申請代
    辦授權書各1 紙及中國信託銀行信用卡申請書2 份等附卷足
    憑，再前開申請書、授權書上『乙○○』及地址字跡，與被
    告於偵查中當庭書寫之字跡、調查筆錄所簽名之字跡及臺灣
    桃園地方法院檢察署96年度偵字第5471號偵查卷內被告簽名
    之字跡均屬相同等情，亦有內政部警政署刑事警察局98年5
    月25日、刑鑑字第0980056836號鑑定書一份在卷可參。足見
    被告之自白與事實相符，本案事證明確，被告犯行洵堪認定
    ，應依法論科。
二、核被告所為，係犯刑法第216 條、第210 條之行使偽造私文
    書罪。被告於附表所示文件等私文書上偽造『甲○○』之簽
    名或印文等行為，均為該偽造私文書之部分行為；而偽造上
    開私文書之低度行為，又為行使各該偽造私文書之高度行為
    所吸收，均不另論罪。被告先後偽造如附表所示之簽名或印
    文，係於密切接近之時間實施，侵害同一之法益，各行為之
    獨立性極為薄弱，且係基於同一逃避拘捕之目的，依一般社
    會觀念，在時間差距上，難以強行分開，應視為數個舉動之
    接續施行，合為包括之一行為予以評價，屬接續犯。被告與
    某不詳姓名年籍之成年人有犯意聯絡，行為分擔，應以共同
    正犯論。被告與同案共犯共同利用不知情之刻印店人員偽刻
    印章以遂行其犯行，應為間接正犯。另被告為一輕度智能障
    礙人士，認知功能有缺損現象，判斷能力差，並經宣告禁治
    產等情，此有本院依職權調閱之被告宣告禁治產案件相關卷
    宗資料可稽，是認被告行為時係屬因心智缺陷致其辨識違法
    能力或依其辯識而行為之能力，顯著減低之人，應依刑法第
    19 條 第2 項規定減輕其刑。爰審酌被告為上揭犯行致被害
    人甲○○、和信公司、遠傳公司均受有損害，實屬違法不當
    ；然念被告為一身心障礙人士，對事物判斷能力較常人為差
    ，方為他人所利用而與他人共同為本案犯行，且被害人甲○
    ○於本院準備程序中到庭陳稱其就本案沒有意見等語，又被
    告於本院準備程序進行時亦坦承犯行，暨其手段、目的等一
    切情狀，而量處如主文所示之刑，並諭知易科罰金之折算標
    準。又被告犯罪時間係在96年4 月24日以前，應依中華民國
    九十六年罪犯減刑條例第2 條第1 項第3 款、第7 條、第9
    條之規定，應減其宣告刑二分之一，及諭知易科罰金之折算
    標準。末按扣案如附表所示之文件，因經被告偽造完成後交
    付與特約中心人員而為使用，故認非被告所有之物，爰不宣
    告沒收；惟附表所示文件上被告所偽造『甲○○』之簽名及
    印文，均係偽造之署押，不問屬於被告與否，應依刑法第
    219 條之規定，宣告沒收。至上開偽刻之印章，因未扣案，
    無法證明現仍存在，爰不予宣告沒收。
據上論斷，應依刑事訴訟法第449 條第2 項、第3 項，刑法第28
條、第216 條、第210 條、第19條第2 項、第219 條、第41條第
1 項前段，刑法施行法第1 條之1 第1 項、第2 項前段，中華民
國九十六年罪犯減刑條例第2 條第1 項第3 款、第7 條、第9 條
，逕以簡易判決處如主文所示之刑。
中    華    民    國    98    年    10    月    16    日
                  刑事第十庭    法  官  華奕超
以上正本證明與原本無異。
如不服本判決應於收受判決後10日內向本院提出上訴書狀，並應
敘述具體理由。其未敘述上訴理由者，應於上訴期間屆滿後20日
內向本院補提理由書「切勿逕送上級法院」。
                                書記官  常毓生
中    華    民    國    98    年    10    月    29    日
所犯法條：
中華民國刑法第210條（偽造變造私文書罪）
偽造、變造私文書，足以生損害於公眾或他人者，處5 年以下有
期徒刑。
中華民國刑法第216條（行使偽造變造或登載不實之文書罪）行
使第210 條至第215 條之文書者，依偽造、變造文書或登載不
實事項或使登載不實事項之規定處斷。
中華民國刑法第339條第1項（普通詐欺罪）
意圖為自己或第三人不法之所有，以詐術使人將本人或第三人之
物交付者，處5 年以下有期徒刑、拘役或科或併科1 千元以下罰
金。
中華民國刑法第339條之2第1項（違法由自動付款設備取得他人
之物之處罰）意圖為自己或第三人不法之所有，以不正方法由自
動付款設備取得他人之物者，處3年以下有期徒刑、拘役或1萬元
以下罰金。
以前項方法得財產上不法之利益或使第三人得之者，亦同。
附表：
┌─┬───────────┬─────────────┐
│編│文件名稱              │偽造部分                  │
│號│                      │                          │
├─┼───────────┼─────────────┤
│  │0000000000門號申請之行│『甲○○』簽名部分2處     │
│  │動電話門號申請代辦授權│                          │
│1 │書上立書人『甲○○』之│                          │
│  │2處簽名。             │                          │
├─┼───────────┼─────────────┤
│  │0000000000門號申請之行│『甲○○』簽名部分2處     │
│  │動電話門號申請代辦授權│                          │
│2 │書上立書人『甲○○』之│                          │
│  │2處簽名。             │                          │
├─┼───────────┼─────────────┤
│  │遠傳網際網路行動電話服│『甲○○』簽名部分2處     │
│  │務啟用申請書『甲○○』│                          │
│3 │簽名部分              │                          │
├─┼───────────┼─────────────┤
│  │0000000000門號遠傳電信│『甲○○』簽名部分1處     │
│  │股份有限公司行動電話/ │                          │
│4 │第三代行動電話服務契約│                          │
│  │上申請者『甲○○』之1 │                          │
│  │處簽名                │                          │
├─┼───────────┼─────────────┤
│  │遠傳行動電話門號申請代│『甲○○』簽名及印文部分  │
│5 │辦授權書上立書人『楊文│各2處。                   │
│  │華』之2處簽名及印文。 │                          │
├─┼───────────┼─────────────┤


司法院資訊處製作；財團法人民間司法改革基金會備份。
